【裁判字號】    90,自,43
【裁判日期】    901227
【裁判案由】    侵占
【裁判全文】
臺灣士林地方法院刑事裁定                             九十年度自字第四三號
    自  訴  人  好好小客車租賃有限公司    設台北市○○路○段一二四號一樓
    代  表  人  甲○○
    自訴代理人  丙○○
    被      告  乙○○原名陳.
右列被告因侵占案件，經自訴人提起自訴，本院裁定如左：
    主  文
自訴駁回。
    理  由
一、按法院或受命法官於自訴案件第一次審判期日前訊問及調查結果，如認為案件有
    刑事訴訟法第二百五十二條至第二百五十四條之情形者，得以裁定駁回其自訴，
    同法第三百二十六條第三項定有明文。
二、本件自訴意旨略稱：自訴人好好小客車出賃有限公司於民國八十九年十月二十八
    日十時四十五分許出租車號為ＢＢ—四一六二號小轎車一輛、車牌二面、行照一
    枚與被告陳鐵文，契約言明租用二日，後又續約至一月二十三日止，詎被告屆時
    竟未還車，經自訴人多次催討均避不見面，因認被告涉有侵占、詐欺罪嫌云云。
三、經查，訊據被告供稱其在九十年二月十九日已將車子、行照、車牌還給自訴人，
    但租金尚未談攏。租金沒有約定好，剛開始是租天的，一天一千五百元。其總共
    付了九萬二千元，在一月十九日拿了四萬二千元給自訴人，其在租車時給了自訴
    人三千元，過了四、五天後給了自訴人八千元，其只記得總共給了五次。大概自
    訴人還要其再給自訴人七萬多元，但其認為太貴了，因為其租了四個月，應該用
    月計的，較合理等語。訊之自訴代理人丙○○則到庭陳稱「被告八十九年十月二
    十八日來租了兩天付了三千六百元，過了好幾天後來他說要繼續租幾天，沒有言
    明說要租幾天，他說他中壢那邊工作要請款給我，我有跟他說租金一天一千五百
    元，但他說到時候再算，第二次十一月二日給我八千元，十一月二十一日又給我
    兩萬元，一月二日又給我兩萬二，都是到我車行給我的，一月十九日又給我四萬
    元，他還錢時我跟他說要把車還給我，第一次說他說過年前要還車，後來沒還，
    我就打電話跟他說，說到農曆初五前一定要還，後來就找不到他了，我一直打電
    話給他太太催他，他太太說他把車子丟在台北銀行門口附近，鑰匙丟在駕駛座旁
    邊的置物箱，我有副鑰匙，我有會同台北銀行大樓管理員打開車子但裡面沒有行
    照，二月二十日那天找到的所以還車時間就寫二月二十日，他現在總共欠我車行
    七萬一千四百元」等語，則被告一開始雖僅租用二日，然其後已經自訴人同意續
    租並陸續給付多次租金等情，為被告及自訴代理人所自承，則被告雖未按期還車
    ，且就租金計算方式有所爭執，然其主觀上係基於租車契約之認識而持有該車，
    尚難認其有何為自己不法所有之意圖，且自訴人與被告嗣後亦就租金之給付達成
    和解，足徵本件純屬民事租金債務不履行之糾紛，尚與刑法上侵占、詐欺罪之構
    成要件有間。此外，本院依職權調查結果，復查無其他積極證據足資證明被告有
    何侵占、詐欺犯行，被告之犯罪嫌疑顯有未足，而有刑事訴訟法第二百五十二條
    第十款之情形，依照首開說明，本件自訴應予裁定駁回。
據上論斷，應依刑事訴訟法第三百二十六條第三項、第二百五十二條第十款，裁定如
主文。
中    華    民    國    九    十    年    十    二    月    二  十  七  日
                                  臺灣士林地方法院刑事第四庭
                                      法  官


司法院資訊處製作；財團法人民間司法改革基金會備份。
